【裁判字號】    94,訴,1461
【裁判日期】    950216
【裁判案由】    給付借款
【裁判全文】
臺灣臺南地方法院民事判決              94年度訴字第1461號
原      告  台灣中小企業銀行股份有限公司
法定代理人  丙○○
訴訟代理人  甲○○
被      告  乙○○
上列當事人間請求給付借款事件，經本院於民國95年2月9日言詞
辯論終結，判決如下：
    主      文
被告應給付原告新臺幣貳佰壹拾壹萬肆仟壹佰玖拾壹元，及自民
國九十四年七月六日起至清償日止，按年利率百分之二點七四五
計算之利息，並自民國九十四年八月七日起至清償日止，逾期在
六個月以內者，按上開利率百分之十，逾期超過六個月者，按上
開利率百分之二十計算之違約金。
被告應給付原告新臺幣貳萬壹仟柒佰玖拾玖元，及自民國九十四
年八月六日起至清償日止，按年利率百分之八點二九三計算之利
息，並自民國九十四年九月七日起至清償日止，逾期在六個月以
內者，按上開利率百分之十，逾期超過六個月者，按上開利率百
分之二十計算之違約金。
被告應給付原告新臺幣壹拾肆萬貳仟柒佰貳拾元，及其中新臺
幣壹拾肆萬壹仟零伍拾柒元部分自民國九十四年四月八日起至清
償日止，按年利率百分之十五計算之利息，並自民國九十四年四
月八日起至清償日止，逾期在六個月以內者，按上開利率百分之
十，逾期超過六個月者，按上開利率百分之二十計算之違約金。
被告應給付原告新臺幣壹拾伍萬壹仟肆佰壹拾玖元，及其中新臺
幣壹拾肆萬玖仟肆佰柒拾壹元部分，自民國九十四年四月二十一
日起至清償日止，按年利率百分之十四點六二五計算之利息。
訴訟費用由被告負擔。
    事實及理由
甲、程序方面：
一、按訴狀送達後，原告不得將原訴變更或追加他訴，但擴張或
    減縮應受判決事項之聲明者，不在此限，民事訴訟法第255
    條第1項第3款定有明文。本件原告就聲明第一、二項原起訴
    請求被告給付各按年利率百分之2點945、百分之8點393計算
    之利息暨違約金。嗣於訴訟進行中就利率部分變更為各按年
    利率百分之2點745、百分之8點293計算，其請求訴訟標的之
    法律關係仍為同一，此屬減縮應受判決事項之聲明，核與上
    開規定相符，應予准許，合先敘明。
二、被告受合法通知，無正當理由未於言詞辯論期日到場，核無
    民事訴訟法第386條所列各款情形，爰依原告之聲請，由其
    一造辯論而為判決。
乙、實體方面：
一、原告起訴主張：
  (一)被告於民國89年12月22日向原告借款新臺幣（下同）2,300,
    000元，借款期間自89年12月22日起至109年12月22日止，約
    定寬限期3年，寬限期內利息自借款日起按借款餘額每月計
    繳，寬限期屆滿日起本息分204期按月於每月22日平均攤還
    （被告於90年6月29日申請變更繳款日為每月6日），借款利
    率按郵政儲金匯業局二年期定期儲金機動利率加百分之1機
    動調整，政府補貼利率固定為百分之0點85，政府若不補貼
    利息，應溯及自政府不補貼利息之日起，按原告房貸利率計
    息，如逾期償還利息或本息者，即喪失期限利益，視為全部
    到期，除應按約定利率計付遲延利息外，自應償付日起，逾
    期在6個月以內部分，照約定利率百分之10，逾期超過6個月
    部分，照約定利率百分之20加付違約金。詎被告自94年7月6
    日起即未依約繳納，依約已喪失期限利益，須全部一次清償
    ，爰起訴請求被告給付2,114,191元及如主文第1項所示利息
    、違約金。
  (二)被告於89年12月22日向原告借款200,000元，借款期間自89
    年12月22日起至94年12月22日止，約定自90年1月22日起分
    60期按月平均攤還本息（被告於90年6月29日申請變更繳款
    日為每月6日），借款利率按原告基本放款利率加年利率百
    分之0點18計付，並隨原告基本放款利率調整而調整，如逾
    期未還款者，即喪失期限利益，視為全部到期，除應按約定
    利率計付遲延利息外，自應償付日起，逾期在6個月以內部
    分，照約定利率百分之10，逾期超過6個月部分，照約定利
    率百分之20加付違約金。詎被告自94年8月6日起即未依約清
    償，依約已喪失期限利益，須全部一次清償，爰起訴請求被
    告給付21,799元及如主文第2項所示利息、違約金。
  (三)被告於91年2月間向原告申辦國際信用卡，並簽訂信用卡使
    用契約，領有國際信用卡使用，經原告核准信用額度為150,
    000元，約定被告得於信用卡之特約商店簽帳消費，循環利
    息按年利率百分之18點25計算，被告應按期繳納消費款，亦
    得選擇以循環信用方式繳款，於當期繳款截止日前繳付最低
    應繳款金額，如逾期未付，除按約定利率計息外，並依循環
    信用利息，逾期在6個月以內者，加收百分之10，逾期超過6
    個月者，加收百分之20之違約金，如未於繳款期限繳納最低
    應繳金額，經原告通知或催告者，喪失期限利益，應一次繳
    清應付帳款。詎被告申請信用卡後，於94年4月21日之繳款
    截止日前，並未依約繳付最低應繳金額，債務已視為全部到
    期，爰起訴請求被告給付142,723元，及其中141,057元部分
    ，自94年4月8日起至清償日止，按年利率百分之15計算之利
    息（約定年利率為百分之18點25，原告請求按百分之15計算
    ），並自94年4月8日起至清償日止，逾期在6個月以內者，
    按上開利率百分之10，逾期超過6個月者，按上開利率百分
    之20計算之違約金。
  (四)被告於91年12月間向原告申辦金來轉現金卡小額貸款，並與
    原告簽訂借款額度為150,000元之現金卡融資契約書，約定
    由被告所開設帳戶內循環使用，每動用一筆借款時，應繳納
    帳務處理費100元，借款利息固定按年利率百分之14點625計
    付（原約定按原告基本放款利率加年利率百分之1點802計付
    ，並隨基本放款利率調整而調整，嗣約定自93年1月9日改按
    年利率百分之14點625固定計付），於每月20日結算一次並
    滾入原本，被告應於每月21日至月底前償還每期最低繳款金
    額，如未依約清償，債務視為全部到期，並於遲延時依約定
    利率給付遲延利息。詎被告陸續向原告借款後，至94年4 月
    份起即未依約繳款，尚積欠本金149,471元及透支息1,848
    元、手續費100元，共151,419元未繳納，依約債務已視為全
    部到期，被告應給付原告151,419元，及其中149,471元部分
    ，自94年4月21日起至清償日，按年利率百分之14點625計算
    之利息。
  (五)爰依消費借貸、信用卡使用契約及現金卡融資契約之法律關
    係，請求被告給付如主文第1至4項所示之金額及利息、違約
    金。
二、被告未於言詞辯論期日到場，亦均未提出書狀作何聲明或陳
    述。
三、得心證之理由：
  (一)查原告前揭主張之事實，業據提出與其所述相符之借據2件
    、授信條件變更申請書1件、借款餘額表1件、信用卡申請書
    1件、信用卡約定條款1件、信用卡消費交易明細表2件、金
    來轉現金卡申請書1件、現金卡融資契約書1件、契據增補條
    款契約1件、現金卡透支借款明細表1件、郵匯局二年定期儲
    金利率資料表1件、基本放款利率表1件、放款轉帳支出傳票
    2件、存款轉帳收入傳票2件、被告戶籍謄本2件為證，被告
    經合法通知，未於言詞辯論期日到場爭執，復未提出任何書
    狀或證據資料以供本院審酌，依上開調查證據結果，堪信原
    告之主張為真實。
  (二)從而，原告本於消費借貸之法律關係，請求被告給付如主文
    第1、2項所示之本金、利息及違約金；依信用卡使用契約之
    法律關係，請求被告給付如主文第3項所示之本金、利息及
    違約金；依現金卡融資契約，請求被告給付如主文第4項所
    示之借款及利息，均為有理由，應予准許。
四、據上論結，本件原告之訴為有理由，依民事訴訟法第385條
    第1項前段、第78條，判決如主文。
中    華    民    國    95    年    2    月    16    日
                  民事第二庭    法  官  林佩儒
以上正本係照原本作成
如對本判決上訴，須於判決送達後20日內向本院提出上訴狀
中    華    民    國    95    年    2    月    16    日
                                書記官  吳信助


司法院資訊處製作；財團法人民間司法改革基金會備份。
